【裁判字號】    88,交易,234
【裁判日期】    890626
【裁判案由】    過失傷害
【裁判全文】
臺灣桃園地方法院刑事判決                        八十八年度交易字第二三四號
    公  訴  人  臺灣桃園地方法院檢察署檢察官
    被      告  甲○○
右列被告因過失傷害案件，經檢察官提起公訴（八十七年度偵字第一四八二七號），
本院判決如左：
        主  文
甲○○從事業務人，因業務上之過失傷害人，處有期徒刑貳月，如易科罰金以參佰元
折算壹日。
        事  實
一、甲○○係貨車司機，為從事駕駛業務之人。於民國（下同）八十七年八月六日九
    時四十分許，駕駛車牌號碼：ＲＬ─六六九號自用大貨車，於桃園縣八德市○○
    路五八○號前路旁，明知汽車迴轉前，應暫停並顯示左轉燈光或手勢，看清無來
    往車輛，並注意行人通過，始得迴轉，而依當時天候、視線、路況、視距等情事
    ，又無不能注意之情況，竟疏未注意當時適有乙○○駕駛車號ＦＳＱ─九八三號
    重型機車，載同丙○○沿該路自後方駛來之狀況，仍逕行迴轉，致甫迴轉時其車
    之左前側大燈處與丙○○跨坐機車之右腿擦撞，乙○○之機車因而失去平衡，往
    前側滑倒地。乙○○因之受有眼、手腳等多處瘀傷，丙○○因之受有頸、手、腳
    股骨等多處裂傷之傷害。
二、案經乙○○、丙○○訴由桃園縣察局八德分局移送台灣桃園地方法院檢察署檢察
    官偵查起訴。
        理  由
一、訊據被告甲○○矢口否認過失傷害犯行，辯稱：當時伊車係靜止待迴轉，是乙○○開車來撞他，他無過失，且按警繪現場圖示，呂之機車於碰撞後係往前滑行，
    是若依乙○○所稱伊車遭被告車自右方撞擊，則按物理力學作用，呂車應滑向左
    方，不應該呈直線往前滑行云云。惟被害人乙○○之機車確係右方受力，此並據
    丙○○陳述甚明，參以一般人民未受過嚴謹之文字訓練，對於事件發生經過之描
    述，通常均出於大概如此之心態為之，故被害人乙○○之陳述並無違誤。次依被
    告所述其車於撞擊時係靜止不動，則按理乙○○之機車車頭必應與被告車有接觸
    而留下撞擊痕跡，然被害人乙○○之機車係右側遭撞擊，車頭並無損害等情，迭
    據被害人乙○○、丙○○二人供述明確，核與卷附機車車損之照片相符，故被告
    聲稱其車係靜止不動，顯與事理有違，尚難盡信。再查，依卷附警繪現場圖示，
    呂之機車碰撞後並非大角度而係小角度地偏左行進約四十六公尺後，再往右滑行
    八公尺，佐以被害人乙○○自承當時車速約達五、六十公里，故本件車禍係呂之
    機車行近被告汽車時，適遇被告汽車甫將汽車迴轉而相互擦撞，應可認定。末按
    ，汽車迴車前，應暫停並顯示左轉燈光或手勢，看清無來往車輛，並注意行人通
    過，始得迴轉，道路交通安全規則第一百零六條第五款定有明文，被告駕車未遵
    守上開規定，而依當時天候、視線、路況、視距等情事，又無不能注意之情況，
    竟違規迴轉致肇車禍，造成被害人乙○○、丙○○二人受傷，其有過失甚明，且
    其過失行為與被害人之受傷間有相當因果關係，被告犯行，事證明確，堪以認定
    。
二、核被告所為係犯刑法第二百八十四條第二項業務過失傷害罪，其一過失行為致二
    人受傷，係一行為觸犯數罪名，為想像競合犯，應從一業務過失傷害論處。公訴
    人認係刑法第二百八十四條第一項之普通過失傷害罪，尚有未合，應予變更。爰
    審酌被告之品性、生活狀況、智識程度、犯罪所生之損害及犯罪後態度等一切情
    狀，量處如主文所示之刑，並諭知易科罰金之折算標準。
據上論斷，應依刑事訴訟法第二百九十九條第一項前段、第三百條、刑法第二百八十
四條第二項，第五十五條，第四十一條，罰金罰鍰提高標準條例第一條前段、第二條
，判決如主文。
本案經檢察官  雯祈到庭執行職務。
中      華      民      國      八十九    年    六      月  二十六    日
                                臺灣桃園地方法院刑事第一庭
                                      法  官 潘  政  宏
右正本證明與原本無異。
如不服本判決，應於判決送達後十日內向本院提出上訴狀( 應附繕本 )，上訴於
臺灣高等法院。
                                    書記官   游  誼
中        華        民        國   八十九   年   六   月    二十八    日
附論罪科刑依據之法條：刑法第二百八十四條第二項
刑法第二百八十四條
因過失傷害人者，處六月以下有期徒刑、拘役或五百元以下罰金。致重傷者，處一年
以下有期徒刑、拘役或五百元下罰金。
從事業務之人，因業務之過失傷害人者，處一年以下有期徒刑、拘役或一千元以下罰
金。致重傷者，處三年以下有期徒刑、拘役或二千元以下罰金。


司法院資訊處製作；財團法人民間司法改革基金會備份。
